【裁判字號】    94,上訴,2421
【裁判日期】    950516
【裁判案由】    毒品危害防制條例
【裁判全文】
臺灣高等法院臺中分院刑事判決        94年度上訴字第2421號
上  訴  人
即  被  告  丙○○
選任辯護人  鄭志明律師
上列上訴人因毒品危害防制條例案件，不服臺灣臺中地方法院94
年度訴字第2755號中華民國94年10月25日第一審判決（起訴案號
：臺灣臺中地方法院檢察署94年度偵字第11837號 ），提起上訴
，本院判決如下：
    主  文
原判決撤銷。
丙○○連續販賣第二級毒品，處有期徒刑捌年，扣案如附表二編
號(一)所示之毒品，均沒收銷燬之；扣案如附表二編號(二)所示之毒
品、編號(三)所示之物均沒收；如附表二編號(四)、(五)因販賣第二級
、第三級毒品所得之財物均沒收之，如全部或一部不能沒收時，
以其財產抵償之。
    事  實
一、丙○○綽號大P，明知MDMA（俗稱搖頭丸）、愷他命（Ketam
    ine，俗稱K他命）分屬毒品危害防制條例列管之第二級及第
    三級毒品，非經許可不得販賣或轉讓，仍意圖藉販毒營利，
    基於販賣第二級毒品MDMA、第三級毒品愷他命之概括犯意，
    自民國（下同）九十三年五月間起，至九十四年七月二十日
    止，利用0000000000號、0000000000
    號、0000000000號等行動電話作為對外販毒之聯
    絡工具，向真實姓名年籍不詳綽號「正哥」、「志勝」、「
    阿海」等人，以每顆新臺幣（下同）一百五十元販入第二級
    毒品MDMA、每公克約三百元之價格販入第三級毒品愷他命，
    並以第二級毒品MDMA每顆二百元至三百五十元不等之價格、
    第三級毒品愷他命每公克約五百元之價格，賣予臺中市區滾
    石、時尚等PUB內不特定人，而先後於附表一所示時間、地
    點，以附表一所示價格，販賣第二級毒品MDMA及第三級毒品
    愷他命予附表一所示之人（販賣時間、地點、次數、金額等
    ，詳如附表一所示），從中賺取價差牟利。嗣於九十四年七
    月二十日二十二時許，丙○○在臺中市○區○○街三八號七
    樓之一住處販賣第三級毒品愷他命五小包（總重約四．三公
    克）予蔡易興後，旋為警在該處樓下查獲，並在丙○○身上
    扣得第三級毒品愷他命二小包（與嗣後於其居處扣得之六小
    包合計八小包，實秤毛重八．五八一公克，含八只塑膠袋及
    八張標籤紙），在蔡易興身上扣得剛買入之第三級毒品愷他
    命五小包（總重約四．三公克）。復經丙○○同意搜索，警
    方在其上開居處扣得第二級毒品MDMA一百六十九．五顆（其
    中半顆實秤毛重０．四六八公克，含塑膠袋及標籤紙）、第
    三級毒品愷他命六小包（與在其身上扣得之二小包合計八小
    包，實秤毛重八．五八一公克，含八只塑膠袋及八張標籤紙
    ）及其所有供稀釋販賣第三級毒品愷他命用之老K粉二四三
    ．八公克、供分裝愷他命販賣用之分裝袋一批、供紀錄販賣
    MD MA、愷他命用之帳冊一本、供聯絡販賣MDMA、愷他命用
    之SI M卡二張（門號為0000000000號、0000
    000000號）。
二、案經海岸巡防署中部地區巡防局移送臺灣臺中地方法院檢察
    署檢察官偵查起訴。
    理    由
一、訊據上訴人即被告（以下簡稱被告）丙○○固坦承附表一編
    號(一)、(二)、(四)之犯行，惟矢口否認附表一編號(三)、(五)之犯行
    ，辯稱：附表一編號(三)之毒品係甲○○販賣給鄭掌仁、林存
    嘉，伊亦未於附表一編號(五)之時間、地點販賣愷他命予戊○○；且伊供出毒品係自丁○○處取得，依法應減輕刑責，原
    審量刑過重云云。惟查上揭附表一編號(一)、(二)、(三)、(四)之事
    實，業遽被告於原審準備程序及審理中均坦承不諱，核與證
    人甲○○、戊○○、鄭掌仁、林存嘉、蔡易興於偵查中結證
    之情節大致相符，並經證人戊○○於本院審理中結證屬實，
    且有九十四年七月十八日十一時二十八分，被告所有之00
    00000000號行動電話通訊監察譯文、九十四年一月
    二十四日至同年三月十五日，被告所有之00000000
    00號行動電話通訊監察譯文附卷可稽，復有自被告身上及
    居處扣得之愷他命八小包（實秤毛重八．五八一公克，含八
    只塑膠袋及八張標籤紙），自被告上開居處扣得之MDMA一六
    九．五顆（其中半顆實秤毛０．四六八公克，含塑膠袋及標
    籤紙）、老K粉二四三．八公克、帳冊一本、分裝袋一批及
    SIM卡二張（門號為0000000000號、00000
    00000號）足資佐證。次查證人戊○○於偵查中固僅供
    稱：伊在九十三年十月左右在滾石PUB向被告買過二次搖頭
    丸等語（見93年偵字第18163號第178頁、94年偵字第11837
    號第87頁），惟其於本院審理中結證稱：伊十月在滾石PUB
    向被告買過二次搖頭丸，最後一次是在時尚PUB買一顆搖頭
    丸，買的金額每次每顆分別是三百元、三百五十元、四百元
    ，在時尚PUB是向被告買搖頭丸，離現在約有七個月的時間
    ，伊買一顆，伊今天講的比較真實等語；其另結證稱：「（
    選任辯護人問：妳偵訊時所言實在？還是今天所言實在？）
    因為（偵訊時）只問我說在滾石買，並沒有問我在時尚有沒
    有買。」等語（以上均見本院卷第60、61頁）。是偵查中證
    人戊○○、鄭掌仁既均僅就其等在滾石PUB向被告購買搖頭
    丸之情形作證，而戊○○偵查中未證稱在時尚PUB亦有向被
    告買搖頭丸，當屬合理；然其於本院行交互詰問時，明確證
    稱：除曾在滾石PUB買過二次外，最後一次是在時尚PUB 向
    被告購買搖頭丸等情；酌以被告丙○○於聲請羈押訊問時曾
    供稱有在時尚PUB賣過毒品等語（見臺灣臺中地方法院94 年
    度聲羈字第933號卷第7頁），益徵戊○○所證非虛。證人戊○○雖證稱伊不記得最後一次購買搖頭丸之價格，惟其另證
    稱：每次每顆購買之價格為三百元、三百五十元、四百元等
    語，則被告既自白九十三年十月間販賣予戊○○之價格分別
    為三百元及三百五十元，即可認定戊○○最後一次購買搖頭
    丸之價格為四百元。綜上所述，被告所辯伊未販賣毒品予鄭
    掌仁、林存嘉，及九十四年六月中旬未販賣毒品予戊○○一
    節，與事實不符，難以採信。本件事證明確，被告上開犯行
    ，堪以認定。被告另聲請傳喚證人鄭掌仁、林存嘉，經核已
    無必要，爰不為傳喚。
二、核被告販賣MDMA部分，係犯毒品危害防制條例第四條第二項
    之販賣第二級毒品罪，其販賣愷他命部分，係犯同條例第四
    條第三項之販賣第三級毒品罪。被告因販賣第二級毒品MD
    MA及因販賣第三級毒品愷他命，而持有第二毒品MDMA、第三
    級毒品愷他命之低度行為，應分別為販賣之高度行為所吸收
    ，不另論被告持有第二、三級毒品罪。被告多次販賣第二、
    三級毒品之犯行，時間緊接，方法相同，觸犯構成要件相同
    之罪名，顯係基於概括犯意反覆為之，為連續犯，均應依刑
    法第五十六條之規定論以一罪，並均加重其刑。被告以一行
    為同時地販賣第二級毒品及第三級毒品予附表編號三所示之
    鄭掌仁、林存嘉，係一行為觸犯數罪名，屬想像競合，應依
    刑法第五十五條之規定，從一重之販賣第二級毒品罪處斷。
    公訴人認被告所犯上開販賣第二級毒品、販賣第三級毒品二
    罪，犯意各別，手段迥異，應予分論併罰，尚有未洽。又公
    訴人雖未就附表一編號(五)之犯罪事實起訴，惟該部分事實與
    已起訴販賣第二級毒品部分，具有連續犯裁判上一罪之關係
    ，本院自應併予審理。原審因認被告罪證明確，予以論罪科
    刑，固非無見。惟(1)被告於附表一編號(五)販賣予戊○○者，
    係第二級毒品搖頭丸（一顆，四百元），原判決誤認所賣者
    為愷他命（一小包，八百元），並因此誤算販賣第二級毒品
    所得為一千四百五十元（應為一千八百五十元）、第三級毒
    品所得為八千六百元（應為七千八百元），暨合計金額為一
    萬零五十元（應為九千六百五十元），即有疏誤；(2)依毒品
    危害防治條例第十八條第一項前段規定，應諭知沒收銷燬者
    ，係以查獲之第一、二級毒品及專供製造或施用第一、二級
    毒品之器具為限，而不及於第三、四級毒品；又犯同條例第
    四條至第九條之罪者，其供犯罪所用或因犯罪所得之財物均
    沒收之，同條例第十九條第一項亦定有明文，原判決就扣案
    之第三級毒品愷他命，未依同條例第十九條第一項規定諭知
    沒收，而逕依第十八條第一項前段規定，諭知沒收銷燬，亦
    有違誤，自應由本院予以撤銷改判。爰審酌被告為貪圖販毒
    所得之金錢利益，竟販賣MDMA、愷他命予附表一所示之甲○○等人，戕害他人身心，危害社會治安，惟其販賣毒品之數
    量及所得不多，及其素行、犯後坦承大部分犯行、態度良好
    等一切情狀，量處如主文第二項所示之刑。另被告雖辯稱：
    伊所販賣之毒品係丁○○所提供云云，惟為證人丁○○於本
    院審理中所否認，並證稱其本身未曾吸食毒品等語（見本院
    卷第62、63頁），且查丁○○並無任何毒品之前案紀錄，有
    全國前案資料查詢資料在卷，尚無從依毒品危害防制條例第
    17 條規定減輕被告之刑，併予敘明。
三、扣案之第二級毒品MDMA一六九顆、MDMA半顆（含塑膠袋及標
    籤紙實秤毛重０．四六八公克，塑膠袋及標籤紙應予除外）
    、愷他命（Ketamine）八包（含八只塑膠袋及八張標籤紙實
    秤毛重八．五八一公克，該八只塑膠袋及八張標籤紙應除外
    ），分別係毒品危害防制條例第二條第二項第二、三款所規
    定之第二、三級毒品，不問屬於犯人與否，均應依同條例第
    十八條第一項前段之規定，沒收銷燬之。扣案之MDMA半顆之
    塑膠袋及標籤紙、愷他命之八只塑膠袋及八張標籤紙，係被
    告所有分別用於包裹毒品MDMA、愷他命，防其裸露、潮溼，
    便於攜帶販賣毒品MDMA、愷他命及辨識所用之物；又扣案之
    老K粉二四三．八公克，係其所有加入於愷他命稀釋後供販
    賣愷他命所用之物；扣案之帳冊一本，係其所有紀錄其販賣
    MDMA、愷他命所用之物；扣案之分裝袋一批，係其所有供分
    裝愷他命所用之物；扣案之SIM卡二張（門號為00000
    00000號、0000000000號），係其所有供聯
    絡販賣MDMA及愷他命所用之物，均據被告供承在卷，及其因
    販賣第二級毒品所得之財物一千八百五十元、販賣第三級毒
    品所得之財物七千八百元，合計九千六百五十元，均應依毒
    品危害防制條例第十九條第一項沒收之，如全部或一部不能
    沒收時，以其財產抵償之。至於扣案之計算機一臺、分裝盤
    一個，被告於原審審理時供述計算機係其承租臺中市○區○○街38號7樓之1該址房屋時即置於屋內，非其所有；分裝盤
    係置放水果所用，與其販賣本案毒品無關，公訴人請求宣告
    沒收，尚有未洽。其餘扣案之第四級毒品硝甲西泮（俗稱一
    粒眠）三三六顆、筆管吸食器一支、本票三張、珠寶箱一個
    及現金五萬元，被告否認與本案之販賣MDMA、愷他命有關，
    亦無證據證明與本案有關，公訴人亦未請求宣告沒收，均不
    諭知沒收，併予敘明。
據上論斷，應依刑事訴訟法第369條第1項前段、第364條、第299
條第1項前段，毒品危害防制條例第4條第2項、第3項、第18條第
1項前段、中段、第19條第1項，刑法第11條、第56條、第55條，
判決如主文。
本案經檢察官乙○○到庭執行職務。
中    華    民    國    95    年    5    月  16       日
            刑事第十庭  審判長法  官  林  照  明
                              法  官  蔡  名  曜
                              法  官  唐  光  義
上列正本證明與原本無異。
如不服本判決應於收受送達後十日內向本院提出上訴書狀，其未
敘述上訴之理由者並得於提起上訴後十日內向本院補提理由書（
均須按他造當事人之人數附繕本）。
                              書記官  王  麗  珍
中    華    民    國    95    年    5    月  22       日
附錄本案論罪科刑法條全文
毒品危害防制條例
第四條第二項：製造、運輸、販賣第二級毒品者，處無期徒刑或
七年以上有期徒刑，得併科新臺幣七百萬元以下罰金。
第四條第三項：製造、運輸、販賣第三級毒品者，處五年以上有
期徒刑，得併科新臺幣五百萬元以下罰金。
附表一：
編號(一)
時間：九十三年五月下旬某日起。
地點：臺中市○區○○路一０五號十六樓滾石PUB。
販賣毒品者：丙○○。
購買毒品者：甲○○。
毒品數量：一小包第三級毒品愷他命。
販賣次數：二次。
販賣價格：每次一小包價格四百元。
販賣第三級毒品所得：八百元。
編號(二)
時間：九十三年十月中旬某日起。
地點：臺中市○區○○路一０五號十六樓滾石PUB。
販賣毒品者：丙○○。
購買毒品者：戊○○。
聯絡方式：戊○○進入臺中市滾石PUB向丙○○購買。
毒品數量：第二級毒品MDMA。
販賣次數：二次。
販賣價格：第一次販賣一顆三百元、第二次販賣一顆三百五十元
          。
販賣第二級毒品所得：六百五十元。
編號(三)
時間：九十三年九月間某日。
地點：臺中市○區○○路一０五號十六樓滾石PUB。
販賣毒品者：丙○○。
購買毒品者：鄭掌仁、林存嘉。
聯絡方式：鄭掌仁出資交林存嘉進入臺中市滾石PUB，由林存嘉
           向丙○○購買後分予鄭掌仁一起施用。
毒品數量：第二級毒品MDMA及第三級毒品愷他命。
販賣次數：二次。
販賣價格：第一次販賣MDMA二顆，每顆二百元、愷他命一小包一
          千元；第二次販賣MDMA二顆，每顆二百元、愷他命一
          小包一千元。
販賣第二級毒品所得：八百元。
販賣第三級毒品所得：二千元。
編號(四)
時間：九十四年七月二十日二十時許。
地點：在臺中市○區○○街三八號七樓之一當時丙○○居住處樓
      下。
販賣毒品者：丙○○。
購買毒品者：蔡易興。
聯絡方式：由蔡易興撥打丙○○持用之0000000000號
行動電話聯絡購買。
毒品數量：第三級毒品愷他命五小包（總重計約四．三公克）。
販賣價格：五千元，丙○○積欠蔡易興五千元，由丙○○交付上
          開毒品抵債。
販賣第三級毒品所得：五千元。
編號(五)
時間：九十四年六月中旬某日
地點：臺中市○○○路與五權路口時尚PUB
販賣毒品者：丙○○
購買毒品者：戊○○
聯絡方式：由戊○○進入時尚PUB內向丙○○購買
毒品數量：第二級毒品MDMA一顆。
販賣次數：一次。
販賣價格：四百元。
販賣第三級毒品所得：四百元。
附表二：
編號(一)
MDMA壹陸玖顆、MDMA半顆（含塑膠袋及標籤紙實秤毛重零點肆陸
捌公克，塑膠袋及標籤紙應予除外）。
編號(二)
愷他命（Ketamine）捌小包（含捌只塑膠袋及捌張標籤紙合計實
秤毛重捌點伍捌壹公克，捌只塑膠袋及捌張標籤紙應除外）。
編號(三)
MDMA半顆之塑膠袋及標籤紙、愷他命之捌只塑膠袋及捌張標籤紙
、老K粉貳肆點捌公克、帳冊壹本、分裝袋壹批、SIM卡貳張（
門號為0000000000號、0000000000號）。
編號(四)
因販賣第二級毒品所得之財物新臺幣壹仟捌佰伍拾元。
編號(五)
販賣第三級毒品所得之財物新臺幣柒仟捌佰元，
                                                      Ａ


司法院資訊處製作；財團法人民間司法改革基金會備份。
